【裁判字號】    99,易,1415
【裁判日期】    991029
【裁判案由】    毒品危害防制條例
【裁判全文】
臺灣板橋地方法院刑事判決              99年度易字第1415號
公  訴  人  臺灣板橋地方法院檢察署檢察官
被      告  甲○○
                 （現另案於臺灣臺北監獄臺北分監執行中）
上列被告因毒品危害防制條例等案件，由檢察官分別提起公訴（
99年度毒偵字第2958號、第3463號），經合併審理，被告於準備
程序進行中就被訴事實為有罪之陳述，經告知簡式審判程序之旨
，並聽取當事人之意見後，本院裁定改行簡式審判程序，判決如
下：
    主    文
甲○○施用第二級毒品，處有期徒刑月，如易科罰金，以新台
幣壹仟元折算壹日；又施用第二級毒品，處有期徒刑肆月，如易
科罰金，以新台幣壹仟元折算壹日，扣案第二級毒品甲基安非他
命壹包（淨重零點玖陸肆零公克，取樣零點零零零貳公克，驗餘
淨重零點玖陸捌公克）沒收銷燬；應執行有期徒刑伍月，如易
科罰金，以新台幣壹仟元折算壹日，前揭扣案第二級毒品甲基安
非他命壹包（淨重零點玖陸肆零公克，取樣零點零零零貳公克，
驗餘淨重零點玖陸捌公克）沒收銷燬。
    事    實
一、甲○○於民國98年間，因施用第二級毒品案件，經本院以98
    年度毒聲字第1288號裁定送勒戒處所施以觀察、勒戒後，因
    認無繼續施用毒品傾向，於99年2 月5 日釋放出所，該次施
    用毒品犯行並經臺灣板橋地方法院檢察署檢察官以99年度毒
    偵緝字第47、48、49號為不起訴處分確定；詎仍未知所戒慎
    ，而為下列犯行：
(一)、基於施用第二級毒品甲基安非他命之犯意，於99年3 月2 日
    早上，在台北縣新莊市某友人住處內，以將甲基安非他命置
    於玻璃球內燒烤後吸食煙氣之方式，施用甲基安非他命1 次
    ；嗣因其為警方列管之毒品應採尿人口，而於同日即99年3
    月2 日（起訴書誤載為99年3 月3 日）晚上7 時20分許，在
    台北縣政府警察局新莊分局中平派出所接受尿液採驗，其尿
    液檢體嗣經送鑑定後，呈甲基安非他命陽性反應。
(二)、另又基於施用第二級毒品甲基安非他命之犯意，於99年3 月
    25日21時許，在台北縣新莊市○○路某網咖廁所內，以將甲
    基安非他命置於玻璃球內燒烤後吸食煙氣之方式，施用甲基
    安非他命1 次；嗣於同日23時40分許，行經台北縣新莊市新
    泰國中旁，因行跡可疑，為警盤查，並扣得其因本件施用而
    持有之第二級毒品甲基安非他命1 包（淨重0.9640公克，取
    樣0.0002公克，驗餘淨重0.9638公克），甲○○嗣且同意接
    受員警採尿，其尿液檢體經送鑑定後，亦呈甲基安非他命陽
    性反應。
二、案經臺北縣政府警察局新莊分局、臺北縣政府警察局板橋分
    局先後移送臺灣板橋地方法院檢察署檢察官偵查後起訴。
    理    由
壹、程序部分：
一、按一人犯數罪者，為相牽連之案件；又數同級法院管轄之案
    件相牽連者，得合併由其中一法院管轄，刑事訴訟法第6 條
    第1 項、第7 條第1 款分別定有明文。查本件被告甲○○一
    人犯數罪，雖經檢察官分別提起公訴，然揆諸上開規定，本
    院自得合併審理，合先敘明。
貳、實體部分：
一、認定犯罪事實所憑之證據及理由：
(一)、訊據被告對其在上揭時間、地點分別施用第二級毒品甲基安
    非他命各1 次之事實，於本院審理中均自白不諱；而其於如
    事實欄一(一)、(二)所述時地，先後2 次同意接受員警採尿，經
    警將所採集被告尿液檢體分別送驗後，均呈甲基安非他命陽
    性反應乙節，亦有被告於99年3 月2 日所出具之同意於99年
    3 月2 日19時20分接受採尿之自願受採尿同意書、臺北縣政
    府警察局新莊分局應受尿液採驗人尿液檢體採集送驗紀錄表
    、臺灣檢驗科技股份有限公司99年3 月17日濫用藥物檢驗報
    告（見99年度毒偵字第3463號偵查卷第3-5 頁）、臺北縣政
    府警察局板橋分局偵辦毒品案件被移送人姓名及代碼對照表
    、臺灣檢驗科技股份公司99年4 月8 日濫用藥物檢驗報告（
    見99年度毒偵字第2958號偵查卷第12、34頁）；而被告於事
    實欄一(二)所述時地為警查獲所扣得白色結晶1 袋，經鑑定，
    淨重0.9640公克，取樣0.0002公克，驗餘淨重0.9638公克，
    檢出甲基安非他命成分乙節，且有交通部民用航空局航空醫
    務中心99年4 月20日航藥鑑字第0992611 號毒品鑑定書附於
    本院卷可稽，凡此各情，俱徵被告前開自白核與事實相符，
    可以採信。
(二)、按觀察、勒戒或強制戒治執行完畢釋放後，5 年內再犯施用
    第一、二級毒品之罪者，檢察官應依法追訴，毒品危害防制
    條例第23條第2 項定有明文；查被告前於98年間，因施用第
    二級毒品案件，經本院以98年度毒聲字第1288號裁定送勒戒
    處所施以觀察、勒戒後，因認無繼續施用毒品傾向，於99年
    2 月5 日釋放出所，該次施用毒品犯行並經臺灣板橋地方法
    院檢察署檢察官以99年度毒偵緝字第47、48、49號為不起訴
    處分確定等情，有臺灣高等法院被告前案紀錄表在卷可稽，
    是被告於前開觀察勒戒執行完畢釋放後5 年內，復先後為本
    件施用毒品犯行，亦甚明確；綜上，本件事證已明，被告犯
    行堪以認定。
二、應適用之法律、科刑審酌事由及沒收物之處理：
(一)、核被告如事實欄一(一)(二)所為，均係犯毒品危害防制條例第10
    條第2 項之施用第二級毒品罪；其2 次施用第二級毒品甲基
    安非他命前、後持有該等毒品之低度行為，均為其施用之高
    度行為所吸收，均不另論罪；至其前開所犯2 罪間，犯意各
    別、行為互殊，應予分論併罰。
(二)、爰審酌被告曾因施用毒品犯行受觀察、勒戒，仍漠視法令禁
    制而犯本罪，顯未知所戒慎，惟兼衡其施用毒品所生危害，
    實以自戕身心健康為主，對於他人生命、身體、財產等法益
    ，尚無明顯而重大之實害，暨其犯罪後坦認犯行之態度等一
    切情狀，就其前開所犯各罪，分別量處如主文所示之刑，併
    均諭知如易科罰金之折算標準，復定其應執行之刑，再諭知
    如易科罰金之折算標準，以示懲儆。
(三)、扣案之第二級毒品甲基安非他命1 包（淨重0.9640公克，取
    樣0.0002公克，驗餘淨重0.9638公克），係被告因本件如事
    實欄一(二)所述施用第二級毒品甲基安非他命犯行而持有之物
    ，且因該只分裝袋內之甲基安非命與乘裝前開毒品之分裝袋
    1 只，二者在物理上俱難以析離，應依毒品危害防制條例第
    18條第1 項前段規定，諭知沒收銷燬。
據上論斷，應依刑事訴訟法第273 條之1 第1 項、第299 條第1
項前段、毒品危害防制條例第10條第2 項、第18條第1 項前段，
刑法第11條前段、第41條第1 項前段、第8 項、第51條第5 款，
判決如主文。
本案經檢察官高智美到庭執行職務。
中    華    民    國    99    年    10    月    29    日
                  刑事第二十庭法  官  陳明偉
以上正本證明與原本無異。
如不服本判決應於送達後10日內向本院提出上訴狀。
                              書記官  陳玉心
中    華    民    國    99    年    10    月    29    日
附錄本案論罪科刑法條全文
毒品危害防制條例第十條
施用第一級毒品者，處六月以上五年以下有期徒刑。
施用第二級毒品者，處三年以下有期徒刑。

司法院資訊處製作；財團法人民間司法改革基金會備份。
